【裁判字號】    89,上訴,2345
【裁判日期】    891229
【裁判案由】    毒品危害防制條例
【裁判全文】
臺灣高等法院臺中分院刑事判決              民國八十九年度上訴字第二三四五號
    上  訴  人
    即  被  告  甲○○
右上訴人因違反毒品危害防制條例案件，不服臺灣臺中地方法院中華民國八十九年十
一月一日第一審判決（民國八十九年度訴字第二四三八號，起訴案號：臺灣臺中地方
法院檢察署民國八十九年度毒偵字第四三三六、四四二一、四七八九、五一七七號）
，提起上訴，本院判決如左：
    主  文
上訴駁回。
    事  實
一、甲○○曾於民國（下同）八十七年間違反毒品危害防制條例案件，經臺灣臺中地
    方法院裁定送觀察勒戒後，認無繼續施用毒品之傾向，於八十七年六月九日經台
    灣台中地方法院檢察署檢察官以八十七年度偵字第一○六四九號為不起訴處分後
    。復施用毒品，再度經同院裁定移送觀察勒戒後，認無繼續施用毒品之傾向，於
    八十七年十一月十九日經台灣台中地方法院檢察署檢察官以八十七年度偵字第二
    四一一一號偵查終結為不起訴處分。其後甲○○復於八十八年五月二十七日復犯
    施用第一級毒品罪，經台灣台中地方法院檢察署檢察官提起公訴（八十八年度偵
    字第一六六五五號），經臺灣臺中地方法院於八十八年十二月二十四日以八十八
    年度訴字第一八一四號判處有期徒刑一年六月，於八十九年三月十四日經本院八
    十九年度上訴字第三五一號判決上訴駁回確定。並另經檢察官聲請原審法院裁定
    將甲○○送戒治處所強制戒治，八十九年三月間經臺灣臺中地方法院八十九年度
    毒聲字第一八二三號裁定停止戒治，停止戒治期間內付保護管束。詎甲○○仍不
    知悔改，復基於概括之犯意，自八十九年五月十九日前三日期間內起至八十九年
    六月二十一日止，在其住處或台中縣、市其他不特定處所，將第一級毒品海洛因
    摻入香煙內點燃方法，施用第一級毒品海洛因多次。分別於八十九年五月十九日
    、八十九年五月二十六日、八十九年六月七日、八十九年六月二十一日經台灣台
    中地方法院檢察署對甲○○定期採尿檢驗出嗎啡之陽性反應。
二、甲○○於八十八年十一月十四日前三日期間內，在不詳地點處所，將第二級毒品
    安非他命放在不詳器物上，再用火在該器物下方燃燒，產生白煙以鼻吸入方式，
    施用第二級毒品安非他命一次，八十八年十一月十四日經台中縣警察局豐原分局
    員警採取其尿液檢驗出安非他命之陽性反應。
三、案經臺灣臺中地方法院檢察署檢察官主動偵查，及台中縣警察局豐原分局移送臺
    灣臺中地方法院檢察署檢察官偵查起訴。
    理  由
一、訊據上訴人即被告甲○○(以下稱被告)供認有自八十九年五月十九日前三日期間
    內起至八十九年六月二十一日止，連續多次施用第一級毒品海洛因之犯行不諱；
    惟否認對於前揭於八十八年十一月十四日前三日內施用第二級毒品安非他命之事
    實，但查被告施用安非他命之事實，經採取被告尿液經檢驗結果並有嗎啡或安非
    他命之陽性反應，此有私立中山醫學院附設醫院尿液檢驗報告一份附卷可稽，另
    被告其他多次施用海洛因，尿液經檢驗結果並有嗎啡陽性反應，亦有財團法人生
    物技術開發中心出具之尿液檢驗報告四份附卷可稽。又被告前因二次施用毒品案
    件，經觀察勒戒後用毒品之傾向，分別以八十七年六月九日經台灣台中地方法院
    檢察署檢察官以八十七年度偵字第一○六四九號、八十七年度偵字第二四一一一
    號偵查終結為不起訴處分。亦有該署前科資料查註記錄表在卷足憑，本件事證明
    確，被告空言否認未施用第二級毒品安非他命，應無可採。本件被告其三犯施用
    第一級毒品海洛因。及第二級毒品安非他命之犯行，應均堪予認定。
二、核被告上開行為，係犯毒品危害防制條例第十條第一項施用第一級毒品罪及第二
    項施用第二級毒品罪。被告所犯上開二罪，犯意各別，罪名不同，應予分論併罰
    。被告持有第一、二級毒品之低度行為，為其施用之高度行為所吸收，均不另論
    罪。被告多次施用第一級毒品海洛因行為，時間緊接，犯罪構成要件相同，顯係
    基於概括犯意為之，應依連續犯規定以一罪論，並加重其刑，原審法院審酌被告
    之品行、犯罪動機、目的、手段、所生之危害及犯罪後部分坦承犯行，態度良好
    等一切情狀適用毒品危害防制條例第十條第一項、第二項，（贅引第十八條第一
    項前段），第二十條第三項前段，刑法第十一條前段，第五十六條，第五十一條
    第五款之規定，判決被告連續施用第一級毒品罪，量處有期徒刑壹年貳月；又施
    用第二級毒品罪，量處有期徒刑陸月；並定其應執行有期徒刑壹年陸月。認事用
    法，尚無不合，量刑亦均適當。被告上訴意旨仍否認施用第二級毒品安非他命，
    原審量刑過重等語，經核非有理由，應予駁回。
三、據上論結：應依刑事訴訟法第三百六十八條，判決如主文。
本案經檢察官乙○○到庭執行職務。
中      華      民      國    八十九      年    十二      月   二十九   日
                              臺灣高等法院臺中分院刑事第三庭
                                    審判長法  官  方  艤  駐
                                          法  官  廖  柏  基
                                          法  官  胡  忠  文
右正本證明與原本無異。
施用第一級毒品部分得上訴。
施用第二級毒品部分不得上訴。
如不服本判決應於收受送達後十日內向本院提出上訴書狀，其未敘述上訴之理由者並
得於提起上訴後十日內向本院補提理由書（均須按他造當事人之人數附繕本）。
                                          書記官  陳  曉  青
中      華      民      國     九十       年     一       月    二      日
附錄論罪科刑法條：
毒品危害防制條例第十條
第一項：施用第一級毒品者，處六月以上五年以下有期徒刑。
第二項：施用第二級毒品者，處三年以下有期徒刑。
                                                                        Ｋ


司法院資訊處製作；財團法人民間司法改革基金會備份。
